【裁判字號】    97,易,2294
【裁判日期】    970930
【裁判案由】    毒品危害防制條例
【裁判全文】
臺灣臺北地方法院刑事判決              97年度易字第2294號
公  訴  人  臺灣臺北地方法院檢察署檢察官
被      告  甲○○
                    （現另案於臺灣基隆監獄執行中）
上列被告因毒品危害防制條例案件，經檢察官提起公訴（97年度
毒偵緝字第223號），本院判決如下：
    主  文
甲○○施用第二級毒品，累犯，處有期徒刑柒月。
    事  實
一、前科及執行情形:
  (一)甲○○前於民國87年間，因犯施用第二級毒品罪，經臺灣板
    橋地方法院以87年度毒聲字第133號裁定送觀察勒戒後，認
    其無繼續施用毒品傾向，由臺灣板橋地方法院以87年度偵字
    第9732號為不起訴處分確定。其執行完畢釋放後，於87年9
    月間，又因犯施用第二級毒品罪，經臺灣板橋地方法院以87
    年度毒聲字第940號送觀察勒戒後，認其無繼續施用毒品傾
    向，由臺灣板橋地方法院檢察署檢察官以87年度偵字第1985
    3號為不起訴處分確定。其於觀察勒戒執行完畢釋放後5年內
    之89至90年間，又因犯施用第二級毒品罪，經臺灣板橋地方
    法院以90年度毒聲字第413號裁定送強制戒治，及於90年5月
    24日以90年度易字第1099號判處有期徒刑8月確定。入監執
    行前開戒治處分，嗣於90年10月5日獲准停止戒治出監付保
    護管束。於91年1月18日期滿未被撤銷視為執行完畢。旋入
    監執行前開有期徒刑，嗣於92年5月4日執行完畢。
  (二)甲○○復於93年間因犯公共危險、過失傷害等罪，經臺灣板
    橋地方法院以93年度交訴字第13號判處有期徒刑1年、3月，
    合併定應執行有期徒刑1年2月。迭經提起上訴後，經臺灣高
    等法院以93年度交訴字第13號駁回上訴後，最高法院於94年
    11月3日駁回上訴確定。又於93年間因犯施用第二級毒品罪
    ，經臺灣板橋地方法院於94年1月3日以93年度易字第761號
    判處有期徒刑8月確定。與前開之罪合併定應執行有期徒刑1
    年8月。其再於94年度因犯施用第二級毒品罪，經臺灣板橋
    地方法院於94年9月5日以94年度簡字第2454號判處有期徒刑
    6月確定。與前開之罪接續執行，於96年1月17日縮短刑期執
    行完畢。
  (三)甲○○又於97年間因犯施用第一級、第二級毒品罪，經臺灣
    板橋地方法院於97年4月17日以97年度訴字第250號分別判處
    有期徒刑7月、5月，合併定應執行有期徒刑11月確定，以及
    於同年間因犯施用第二級毒品罪二次，經同院以97年度易字
    第1168號判處有期徒刑5月、5月，合併定應行有期徒刑8月
    確定（現執行中，此部分不構成累犯）。
二、甲○○竟仍不知悔改，復基於施用第二級毒品甲基安非他命
    之犯意，於96年10月30日凌晨5時許，在臺北市○○區○○
    街111號9樓903室內，以其所有之玻璃球燒烤後吸食氣體之
    方式，施用第二級毒品甲基安非他命1次。吸食器已施用完
    畢後丟棄而不存在。嗣於同年月31日凌晨1時54分許，為警
    在上址搜索未獲，經徵得其同意採尿送驗後，始悉上情。
三、案經臺北市政府警察局北投分局報告臺灣臺北地方法院檢察
    署檢察官偵查起訴。
    理  由
一、上揭犯罪事實，業據被告甲○○迭於警詢、偵查及本院審理
    時坦承不諱。且其於上揭時、地，為警查獲後，經警採集其
    尿液送驗結果，呈甲基安非他命類陽性反應，亦有臺北市政
    府警察局北投分局查獲煙毒麻藥案件尿液送驗記錄簿、臺灣
    尖端先進生技醫藥股份有限公司於96年11月7日出具之濫用
    藥物檢驗報告（參毒偵字第217號卷第10-1、11頁）在卷可
    稽。足信被告前揭出於任意性之自白與事實相符，可以採信
    。從而，本件被告施用第二級毒品甲基安非他命1次之犯行
    ，事證明確，堪以認定。查，被告前於87年、90年、93年、
    94、97年間，分別有如事實欄所載之施用毒品經送觀察勒戒
    、強制戒治及科刑、執行等情形，此有臺灣高等法院被告前
    案紀錄表在卷可考。其於最後一次強制戒治執行完畢出監釋
    放後5年內，自93至97年間已有多次再犯施用毒品之犯行。
    則其本件再犯施用毒品罪，自應依法論科。
二、按甲基安非他命係屬毒品危害防制條例第2條第2項第2款所
    規定之第二級毒品。是核被告所為，係犯毒品危害防制條例
    第10條第2項之施用第二級毒品罪。其施用前後持有第二級
    毒品甲基安非他命之低度行為，為其施用之高度行為所吸收
    ，不另論罪。又被告於90年間因犯施用第二級毒品罪，經臺
    灣板橋地方法院判處有期徒刑8月確定，已於92年5月4日執
    行完畢。以及其另於於93年間因犯公共危險、過失傷害、施
    用第二級毒品等罪，經同院分別判處有期徒刑1年、3月、8
    月，合併應執行有期徒刑1年8月確定。以及於94年間因犯施
    用第二級毒品罪，經同院判處有期徒刑6月確定。前開各罪
    接續執行後，已於96年1月17日縮短刑期執行完畢。此有前
    開前案紀錄表在卷可按。其於受有期徒刑之執行完畢後，5
    年內再故意犯本件有期徒刑以上之罪，為累犯，應依法加重
    其刑。爰審酌被告已因施用毒品案件，而接受觀察勒戒、強
    制戒治之處分及科刑、執行，仍再犯施用毒品罪，足見其戒
    毒意志不堅，惟施用毒品係屬自戕行為，且被告於犯後復已
    坦承犯行，態度尚稱良好等一切情狀，量處如主文所示之刑
    。至於被告用以施用第二級毒品所使用之工具，並未扣案，
    且被告陳稱已於施用後丟棄而不存在，爰不另為沒收之諭知
    ，附此敘明。
據上論斷，應依刑事訴訟法第284條之1第1項、第299條第1項前
段，毒品危害防制條例第10條第2項，刑法第11條前段、第47條
第1項，判決如主文。
本案經檢察官李建論到庭執行職務
中    華    民    國    97    年    9     月    30    日
                  刑事第四庭   法  官   李桂英
上正本證明與原本無異。
如不服本判決，應於判決送達後10日內（應抄附繕本）向本院提
出上訴狀（上訴書狀應敘述具體理由。上訴書狀未敘述上訴理由
者，應於上訴期間屆滿後二十日內補提理由書於原審法院。）。
                               書記官   嚴君珮
中    華    民    國    97    年    9     月    30    日
附錄本案論罪科刑法條全文:
毒品危害防制條例第10條
施用第一級毒品者，處 6 月以上 5 年以下有期徒刑。
施用第二級毒品者，處 3 年以下有期徒刑。


司法院資訊處製作；財團法人民間司法改革基金會備份。
